# 合并范围问题

提问人：liugangqd 时间：2012-11-13 15:57:21
准则讲解中“母公司拥有其半数以上的表决权的被投资单位应当纳人合并财务报表的合并范围”，“表决权是指对被投资单位经营计划、投资方案、年度财务预算方案和决算方案、利润分配方案和弥补亏损方案、内部管理机构的设置、聘任或解聘公司经理及其报酬、公司的基本管理制度等事项持有的表决权”，若公司章程约定表决权中列示的其中几项需过半数通过，另外几项需全体一致通过，是否应纳入合并范围呢？如：母公司持有被投资单位51%股权，章程约定“被投资单位经营计划、投资方案、年度财务预算方案和决算方案、利润分配方案和弥补亏损方案”需过半数通过，而内部管理机构的设置、聘任或解聘公司经理及其报酬需全体一致通过，是否可以认定被投资单位应纳入合并范围？

回答人：chenyiwei
按照目前的一般理解，只要“财务与经营政策”中的若干项要素所需要的通过票数大于本企业所能控制的表决权票数，除非有明显证据表明本企业不能控制的表决事项属于不具有实质性意义的保护性权利，或者能够符合“事实控制”的条件，否则不应将被投资企业纳入合并范围。你说的情况中，由于“内部管理机构的设置、聘任或解聘公司经理及其报酬需全体一致通过”，一般理解不能控制该被投资企业的财务和经营政策。